臺灣高雄地方法院刑事判決　　　　　　　93年度易字第1676號
公　訴　人　臺灣高雄地方法院檢察署檢察官
被　　　告　寅○○
被　　　告　卯○○
上列被告因竊盜案件，經檢察官提起公訴（94年度偵字第16566
號、第18796 號），及移送併辦（93年度偵字第13934 號、第
24159 號、第22015 號、第21979 號、第22821 號、93年度速偵
字第1973號、94年度偵字第10489號）本院判決如下：
    主  文
寅○○共同連續攜帶兇器竊盜，累犯，處有期徒刑壹年肆月。扣
案之T 型扳手壹支沒收。
卯○○共同連續攜帶兇器竊盜，累犯，處有期徒刑貳年。扣案之
T 型扳手參支均沒收。
    事  實
一、寅○○前於民國88年間，因竊盜案件，經本院以88年度易字
    第4850號判處有期徒刑7 月確定，又於同年間，因違反毒品
    危害防制條例案件，經本院以88年度訴字第2411號判處有期
    徒刑1 年1 月確定，復於同年間，因違反毒品危害防制條例
    案件，經本院以88年度訴字第886 號判處有期徒刑7 月確定
    ，又於同年間，因竊盜案件，經本院以88年度易字第2991號
    判處有期徒刑1 年2 月確定。上揭毒品案件有期徒刑7 月之
    宣告刑及竊盜案件有期徒刑1 年2 月之宣告刑，並據本院裁
    定應執行有期徒刑1 年7 月確定，併前開宣告有期徒刑7 月
    之竊盜案件及有期徒刑1 年1 月之毒品案件接續執行後，於
    92年6 月1 日縮短刑期執行完畢。卯○○於83年間，因違反
    麻醉藥品管理條例，經本院以83年度訴字第3989號判處5 年
    3 月確定，經入監執行後，於85年10月1 日假釋出獄，其於
    假釋期間內復涉犯毒品危害防制條例案件，經本院以88年度
    訴字第2259號就其施用第一級毒品部分判處有期徒刑1 年，
    施用第二級毒品部分判處有期徒刑7 月，應執行有期徒刑1
    年5 月確定，併前開宣告執行殘刑之違反麻醉藥品管理條例
    案件接續執行後，於93年9 月6 日縮短刑期執行完畢。詎仍
    均不知悔改，基於意圖為自己不法所有之概括犯意，連續為
    下列行為：
  (一)寅○○於民國93年7 月7 日20時30分許，在桃園縣大園鄉○○村○○路○ 段138 號巷口，見陳進杉所有之車牌號碼FT-
    2275號自用小客車停放該處，認有機可趁，乃利用陳進杉置
    放在上開自用小客車內之汽車備用鑰匙，啟動該自用小客車
    之電源，徒手竊取上開自用小客車，甫得手即為陳進杉發覺
    而上前拍打車窗攔阻未果，寅○○旋駕駛上開自用小客車逃
    逸離去，並將該車留供己用，嗣於同年月10日凌晨2 時50
    分許，駕駛上開自用小客車行經高雄縣仁武鄉○○○路95號
    前，因該自用小客車熄火，為警發現其行跡可疑攔查後，始
    查獲上情。
  (二)寅○○與卯○○基於犯意聯絡，於93年8 月17日17時20分許
    ，在高雄縣大社鄉嘉誠村陽光大地旁，見辰○○所有之車牌
    號碼為VU-7260 號自用小貨車1 部停放該處，認有機可趁，
    乃由卯○○在旁把風，寅○○以其所有客觀上對於人之生命
    、身體及安全構成威脅，可供兇器使用之T 型扳手1 支，啟
    動該自用小貨車之電源，共同竊取上開自用小貨車，得手後
    並承前概括犯意，於同日19時30分，駕駛該部貨車至高雄縣
    大社鄉○○村○○○段351 之5 號前，共同徒手將壬○○所
    有放置於該處之圓形錏管43支及鐵線條共15公斤搬運至前揭
    貨車上而竊取之。嗣為警巡邏至該處，當場查獲，並扣得T
    型扳手1 支等物。
  (三)卯○○與巳○○（經本院判處有期徒刑10月後，上訴於臺灣
    高等法院高雄分院）基於犯意聯絡，於93年9 月9 日22時15
    分許，由巳○○在旁把風，卯○○持其所有客觀上對於人之
    生命、身體及安全構成威脅，可供兇器使用之T 型扳手1 支
    ，以破壞周張美雲所有，現由庚○○使用而停放在高雄縣大
    社鄉○○村○○路80巷口之車牌號碼8W-4283 號自用小貨車
    鑰匙孔方式竊取該車，2 人剛進入車內欲發動該車之際，適
    為庚○○發覺上前質問，2 人見狀分別下車逃逸而未得逞，
    適為警巡邏至該處，當場查獲巳○○，卯○○則乘隙逃逸。
  (四)卯○○於93年9 月19日23時許，在高雄縣大社鄉○○村○○
    路84巷口，以其所有客觀上對於人之生命、身體及安全構成
    威脅，可供兇器使用之T 型扳手2 支，撬開辛○○所有車牌
    號碼ZXA-907 號輕型機車電門鎖並發動後，駛離現場而竊取
    之；嗣於93年9 月20日6 時許，為警在高雄縣仁武鄉○○村
    ○○路460 號前查獲，並扣得T 型扳手2 支。
  (五)卯○○於93年10月9 日15時45分許，進入丁○○位於高雄縣
    大社鄉○○路48巷13號房屋內（侵入住宅部分未據告訴），
    竊取丁○○所有之建築用工具及鐵器，正欲離去之際，為丁○○當場發現報警查獲。
  (六)卯○○於93年10月27日凌晨5 時許，在高雄縣大社鄉中興四
    巷翠屏村活動中心內，竊取投開票箱2 個及長形會議桌1 張
    ，經癸○○○發現，因心虛而將投開票箱2 個放回原處，並
    為警當場查獲，於卯○○家中查獲長型會議桌1張。
  (七)卯○○與甲○○（由本院另案審理）基於犯意聯絡，於93年
    10月28日凌晨3 時40分許，在高雄縣仁武鄉○○路高速橋下
    ，以自備之鑰匙1 支，竊取丙○○所有車牌號碼HAX -799號
    重型機車1 部，並承前概括犯意，於同日凌晨4 時30分許，
    在高雄縣仁武鄉○○路與仁德巷口工地，竊取東琳建設股份
    有限公司（下稱東琳公司）所有之鋼筋80公斤後，嗣為警巡
    邏至該處當場查獲。
  (八)卯○○與姓名年籍不詳綽號「漢樑」之成年男子基於犯意聯
    絡，於93年11月9 日16時10分許，至位於高雄市○○區○○
    街2 之2 號總豪建設股份有限公司（下稱總豪公司）銷售接
    待中心之後面，由「漢樑」在現場把風，卯○○竊取總豪建
    公司所有之鐵製梯子1 具，得手後，旋由「漢樑」騎乘車牌
    號碼不詳之機車搭載卯○○，將上開梯子搬運至高雄市○○
    區○○街資源回收場販賣。嗣於93年11月9 日16時許，為警
    在高雄市○○區○○街資源回收場前查獲，綽號「漢樑」之
    男子則於員警盤查時，騎乘機車趁隙逃逸。
  (九)寅○○於93年8 月12日上午10時至13日下午1 時5 分許間之
    某時，行經高雄縣大寮鄉○○村○○路55巷口時，見停放該
    處乙○○所有車牌號碼TF-3553 號自用小客車之車門鎖已損
    壞，且鑰匙置放車內，即趁人不注意之際，竊取上開汽車得
    手。嗣於93年8 月13日凌晨1 時5 分許，因駕車行經高雄縣
    橋頭鄉○○路21號之4 前，不慎撞毀停放該處車號EZ-1268
    號、3G-956 9號等2 部自小客車及車號OJW-823 號、
    YQW-663 號、OKU-312 號3 部機車而肇事，隨即駕車逃逸，
    經警循線查悉上情。
二、案經陳進杉、壬○○、辰○○、辛○○、東琳公司、總豪公
    司、乙○○訴由高雄縣政府警察局仁武分局、岡山分局報請
    臺灣高雄地方法院檢察署檢察官偵查起訴及併案。
    理  由
一、程序方面
  (一)被害人陳進杉、壬○○、辰○○、庚○○、辛○○、丁○○
    、子○○○、癸○○○、丑○○、丙○○、甲○○、己○○
    、乙○○及共犯巳○○於警詢時之陳述，及被害人、證人即
    警員之書面陳述有證據能力：
    本件被害人陳進杉、壬○○、辰○○、庚○○、辛○○、丁○○、子○○○、癸○○○、丑○○、丙○○、甲○○、己○○、乙○○及共犯巳○○於警詢中之陳述，及各附於警、
    偵卷上由警員製作之扣押筆錄、扣押物品目錄表、照片及依
    被害人所為失竊時間、地點陳述記載之車輛竊盜資料個別查
    詢報表查詢車輛認可資料、車籍作業系統查詢認可資料與被
    害人就其已領回贓物之贓物認領保管單，此等由被害人及證
    人即警員於審判外之書面陳述，其性質雖屬傳聞證據；惟上
    開被害人、共犯及證人未再於法院審理中為陳述，且查無符
    合同法第159 條之1 至之4 等前4 條之情形，而渠等所為之
    上開警詢筆錄及書面之內容，業經當事人於本院審判程序同
    意作為證據，審理時並提示並告以要旨，經檢察官及被告等
    人表示意見。當事人已知上述筆錄乃傳聞證據，均未於言詞
    辯論終結前對該等筆錄內容異議，依上開規定，渠等於警詢
    中之陳述及審判外之書面陳述應具有證據能力。
  (二)共同正犯巳○○、甲○○於檢察署偵查中之供述無證據能力
    ：刑事訴訟法第158 條之3 規定：「證人、鑑定人依法應具
    結而未具結者，其證言或鑑定意見，不得作為證據」，其立
    法理由乃在擔保該證言或鑑定意見，係據實陳述或公正誠實
    之可信性，故未依法具結者，依證據絕對排除法則，當然無
    證據能力，而不得作為證據。巳○○、甲○○既非以證人身
    分到庭，而未經依法具結陳述，依刑事訴訟法第158 條之3
    規定，應不具證據能力。
二、訊據被告寅○○、卯○○於本院審理時坦承不諱，且分別有
    下列證據可證：
  (一)犯罪事實(一)部分：業經被告寅○○於警詢、偵查及本院審理
    時坦白承認，核與告訴人陳進杉於警詢中指訴之情節相符，
    並有扣押筆錄、扣押物品目錄表、贓物領據、車輛竊盜資料
    個別查詢報表查詢車輛認可資料各1 紙、現場照片8 張附卷
    可稽。堪認被告寅○○前開出於任意性之自白與事實相符，
    應採為認定有罪之證據。
  (二)犯罪事實(二)部分：業經被告寅○○、卯○○於警詢、偵查及
    本院審理時坦承不諱，核與告訴人壬○○、辰○○於警詢中
    指訴之情節相符，並有扣押筆錄、扣押物品目錄表、車籍作
    業系統查詢認可資料各1 份、贓物認領保管單2 張及照片4
    幀附卷可稽。足認被告寅○○、卯○○前開出於任意性之自
    白與事實相符，應採為認定有罪之證據。
  (三)犯罪事實(三)部分：業據被告卯○○於本院審理時坦認在卷，
    核與共同正犯巳○○於警詢中供述之情節相符，且有被害人
    庚○○（所有人為周張美雲）於警詢中指訴綦詳，復有贓物
    認領保管單、行照各1 份及照片4 幀附卷可稽。堪認被告卯
    ○○前開出於任意性之自白與事實相符，應採為認定有罪之
    證據。
  (四)犯罪事實(四)部分：業據被告卯○○於警詢、偵查及本院審理
    時供承屬實，核與告訴人辛○○於警詢中指訴之情節相符，
    並有扣押筆錄、扣押物品目錄表、車籍作業系統查詢認可資
    料、贓物認領保管單各1 份及照片5 幀附卷可稽。堪認被告
    卯○○前開出於任意性之自白與事實相符，應採為認定有罪
    之證據。
  (五)犯罪事實(五)部分：業據被告卯○○於警詢及本院審理時坦承
    在卷，核與被害人丁○○於警詢中指訴情節相符。堪認被告
    卯○○前開出於任意性之自白與事實相符，應採為認定有罪
    之證據。
  (六)犯罪事實(六)部分：業經被告卯○○於警詢、偵查及本院審理
    時坦承不諱，核與證人子○○○、癸○○○於警詢中證述知
    情節相符，並有扣押筆錄、扣押物品目錄表、贓物認領保管
    單各1 紙、照片8 張附卷可稽。堪認被告卯○○前開出於任
    意性之自白與事實相符，應採為認定有罪之證據。
  (七)犯罪事實(七)部分：業經被告卯○○於警詢、偵查及本院審理
    時坦白承認，核與共同正犯甲○○於警詢時供述情節相符，
    並經告訴人東琳公司告訴代理人丑○○及被害人丙○○分別
    於警詢中指訴及證述綦詳，復有扣押筆錄1 紙、贓物認領保
    管單2 份、照片7 張附卷可稽。堪認被告卯○○前開出於任
    意性之自白與事實相符，應採為認定有罪之證據。
  (八)犯罪事實(八)部分：業經被告卯○○於警詢、偵查及本院審理
    時供承屬實，核與總豪公司告訴代理人己○○於警詢中指訴
    情節相符，並有扣押筆錄、扣押物品目錄表、贓物認領保管
    單各1 份及照片5 幀附卷可稽。堪認被告卯○○前開出於任
    意性之自白與事實相符，應採為認定有罪之證據。
  (九)犯罪事實(九)部分：業經被告寅○○於警詢及本院審理時均坦
    認在卷，核與告訴人乙○○於警詢中指訴之情節相符，並有
    贓物認領保管單、車輛尋獲輸入單、現場勘查報告表、內政
    部警政署刑事警察局94年4 月12日刑醫字第0940037716號鑑
    驗書各1 張、及照片10幀附卷可稽。堪認被告寅○○前開出
    於任意性之自白與事實相符，應採為認定有罪之證據。
  (十)綜上足認。本案事證明確，被告2 人犯行，堪以認定。
三、按刑法第321 條第1 項第3 款之攜帶兇器竊盜罪，係以行為
    人攜帶兇器竊盜為其加重條件，此所謂兇器，其種類並無限
    制，凡客觀上足對人之生命、身體安全構成威脅，具有危險
    性即屬之，且只須行竊時攜帶此種具有危險之兇器為已足，
    並不以攜帶之初有行兇之意圖為必要（最高法院79年臺上字
    第5253號判例足資參照）。查被告寅○○所有持供犯犯罪事
    實(二)所用之T 型扳手1 支為鐵器材質，長約14公分，握柄長
    約8 公分，前端磨成扁平狀，被告卯○○所有持供犯犯罪事
    實(四)所用之T 型扳手2 支為鐵器材質，長各約9 公分，有塑
    膠握柄，前端磨成扁平狀，業據本院於審理時勘驗在卷，如
    持以行兇，客觀上足以傷害人之生命、身體，自屬具有危險
    性之兇器。核被告寅○○如犯罪事實(一)、(九)所為之犯行，係
    犯同法第320 條第1 項之竊盜罪；其如犯罪事實(二)所為之犯
    行，係犯同法第321 條第1 項第3 款之攜帶兇器竊盜罪。被
    告卯○○如犯罪事實(五)、(六)、(七)、(八)所為之犯行，係犯同法
    第320 條第1 項之竊盜罪；其如犯罪事實(二)、(四)所為之犯行
    ，係犯同法第321 條第1 項第3 款之攜帶兇器竊盜罪；其如
    犯罪事實(三)所為之犯行，係犯同法第321 條第2 項、第1 項
    第3 款之加重竊盜未遂罪。被告寅○○如犯罪事實(二)所為之
    攜帶兇器竊盜犯行，與被告卯○○互有犯意聯絡及行為分擔
    ；被告卯○○如犯罪事實(三)所為之竊盜犯行，與巳○○彼此
    間有犯意聯絡及行為分擔，另被告卯○○如犯罪事實(七)所為
    之竊盜犯行，與甲○○間有犯意聯絡及行為分擔，及被告卯
    ○○如犯罪事實(八)所為之竊盜犯行，與姓名年籍不詳綽號「
    漢樑」之成年男子間有犯意聯絡及行為分擔，均為共同正犯
    。被告寅○○、卯○○如事實欄所載之先後多次竊盜犯行，
    時間緊接，所犯復係基本犯罪構成要件相同之罪名，顯各係
    基於概括之犯意反覆為之，為連續犯，應各依刑法第56條之
    規定論以一情節較重之共同攜帶兇器竊盜既遂罪，並依法加
    重其刑。公訴意旨雖未論及被告寅○○如犯罪事實(一)、(九)所
    為之竊盜犯行，及被告卯○○如犯罪事實(三)(四)(五)(六)(七)(八)所為
    之竊盜犯行，惟就犯罪事實一部起訴者，其效力及於全部，
    被告寅○○、卯○○此部分竊盜犯行與前開起訴處刑論罪部
    分（即犯罪事實(二)之竊盜犯行）既有連續犯之裁判上一罪關
    係，已如前述，復經檢察官移送併辦，本院自得併予審理，
    附此敘明。又被告寅○○前於88年間，因竊盜案件，經本院
    以88年度易字第4850號判處有期徒刑7 月確定，又於同年間
    ，因違反毒品危害防制條例案件，經本院以88年度訴字第
    2411號判處有期徒刑1 年1 月確定，復於同年間，因違反毒
    品危害防制條例案件，經本院以88年度訴字第886 號判處有
    期徒刑7 月確定，又於同年間，因竊盜案件，經本院以88年
    度易字第2991號判處有期徒刑1 年2 月確定。上揭毒品案件
    有期徒刑7 月之宣告刑及竊盜案件有期徒刑1 年2 月之宣告
    刑，並據本院裁定應執行有期徒刑1 年7 月確定，併前開宣
    告有期徒刑7 月之竊盜案件及有期徒刑1 年1 月之毒品案件
    接續執行後，於92年6 月1 日縮短刑期執行完畢。被告卯○○於83 年 間，因違反麻醉藥品管理條例，經本院以83年度
    訴字第3989號判處5 年3 月確定，經入監執行後，於85年10
    月1 日假釋出獄，其於假釋期間內復涉犯毒品危害防制條例
    案件，經本院以88年度訴字第2259號就其施用第一級毒品部
    分判處有期徒刑1 年，施用第二級毒品部分判處有期徒刑7
    月，應執行有期徒刑1 年5 月確定，併前開宣告執行殘刑之
    違反麻醉藥品管理條例案件接續執行後，於93年9 月6 日縮
    短刑期執行完畢，有臺灣高等法院被告前案紀錄表2 份在卷
    可查，被告寅○○、卯○○於受有期徒刑執行完畢後，5 年
    內再犯有期徒刑以上之本罪，為累犯，應分別依刑法第47條
    之規定加重其刑，並依法遞加之。爰審酌被告寅○○及卯○○年輕體健，竟不知努力工作，力求上進，反圖不勞而獲，
    素行非佳，且攜帶兇器不僅可能造成財物損失，亦對人身安
    全具有潛在威脅所生之危害，兼衡被害人損失財物之價值，
    及被告犯罪後已坦承犯行，態度尚稱良好等一切情狀，分別
    量處如主文所示之刑，以示懲儆。扣案之T 型扳手3 支，其
    中T 型扳手1 支，經被告寅○○於本院審理時陳明為其所拾
    獲，並供其與卯○○犯如事實欄(二)所為竊盜犯行之用，本院
    審酌我國社會常情，該T 型扳手為尋常物品，價值不高，應
    為他人所拋棄之物品，被告寅○○拾獲之行為應為無主物先
    占，依法取得該物之所有權；另2 支為被告卯○○所有，供
    其犯如事實欄(四)所為竊盜犯行之用，亦據被告卯○○於本院
    審理時陳明在卷，爰依刑法第38條第1 項第2 款之規定，均
    予以宣告沒收，並就其中1 支在共犯責任範圍內宣告沒收。
    另被告卯○○所犯犯罪事實(三)所用之T 型扳手1 支及所犯犯
    罪事實(七)所用之鑰匙1 支，屬被告卯○○所有並供其犯竊盜
    犯行之用，惟已據被告卯○○丟棄，亦經被告卯○○陳明在
    卷，為免將來執行困難，爰不予宣告沒收，附此敘明。
據上論斷，應依刑事訴訟法第299 條第1 項前段，刑法第28條、
第56條、第321 條第1 項第3 款、第47條、第38條第1 項第2 款
，判決如主文。
本案經檢察官戊○○到庭執行職務。
中　　華　　民　　國　　94　　年　　8 　　月　　30　　日
                  鳳山刑事第1 庭審判長法　官  陳志銘
                                      法  官  王雅苑
                                      法  官  林芳華
以上正本證明與原本無異。
如不服本判決，應於判決送達後10日內，向本院提出上訴狀。
中　　華　　民　　國　　94　　年　　8 　　月　　31　　日
                                      書記官  賴佳慧
附錄本案論罪科刑法條
刑法第321 條
犯竊盜罪而有左列情形之一者，處6 月以上、5 年以下有期徒刑
：
一  於夜間侵入住宅或有人居住之建築物、船艦或隱匿其內而犯
    之者。
二  毀越門扇、牆垣或其他安全設備而犯之者。
三  攜帶兇器而犯之者。
四  結夥3人以上而犯之者。
五  乘火災、水災或其他災害之際而犯之者。
六  在車站或埠頭而犯之者。
前項之未遂犯罰之。
